Minutes et répertoires du notaire Albert Eugène LAVERNE, 22 février 1900 - juillet 1910 (étude IX)
Archives nationales
Minutes et répertoires du notaire Albert Eugène LAVERNE (étude IX)
22 février 1900 - juillet 1910
MC/ET/IX/1622 - MC/ET/IX/1702, MC/RE/IX/26 - MC/RE/IX/27
Etude IX; Laverne, Albert Eugène
Archives nationales de France
Minutes et répertoires: la loi 2008-696 du 15 juillet 2008 relative aux archives a fixé à 75 ans à compter de la date de l'acte, ou à 25 ans à compter de la date du décès de l'intéressé si ce délai est plus bref, le délai de communication des minutes et répertoires des notaires; ce délai est porté à 100 ans à compter de la date de l'acte si le document se rapporte à un mineur (code du Patrimoine, articles L213-2, 4e d et 5e).
Autres documents de l'étude (dossiers de clients, comptabilité...): s'agissant d'archives privées, ces documents sont communicables selon les modalités fixées par le déposant ou le donateur.
Certains documents ne sont pas accessibles en raison de leur mauvais état de conservation.
Versement
Accès aux instruments de recherche de tous les notaires de l’étude IX
Archives de l'étude IX
- Minutes de Albert Eugène LAVERNE, 22 février 1900 - juillet 1910; MC/ET/IX/1622 - MC/ET/IX/1702
  - Minutes. 1900, 22 février - mars, 22 février - mars 1900; MC/ET/IX/1622
    Informations concernant le classement:
    Le niveau inférieur de description, quand il existe, correspond aux minutes d'actes. Toutes les minutes ne sont pas forcément décrites une à une. Les descriptions de ces minutes sont plus ou moins détaillées.
  - Minutes. 1900, avril - 1900, mai, avril 1900 - mai 1900; MC/ET/IX/1623
    Informations complémentaires:
  - Minutes. 1900, juin, juin 1900; MC/ET/IX/1624
  - Minutes. 1900, juillet - 1900, août, juillet 1900 - août 1900; MC/ET/IX/1625
  - Minutes. 1900, septembre - 1900, octobre, septembre 1900 - octobre 1900; MC/ET/IX/1626
  - Minutes. 1900, novembre - 1900, décembre, novembre 1900 - décembre 1900; MC/ET/IX/1627
  - Minutes. 1901, janvier, janvier 1901; MC/ET/IX/1628
  - Minutes. 1901, février, février 1901; MC/ET/IX/1629
  - Minutes. 1901, mars, mars 1901; MC/ET/IX/1630
  - Minutes. 1901, avril, avril 1901; MC/ET/IX/1631
  - Minutes. 1901, mai, mai 1901; MC/ET/IX/1632
  - Minutes. 1901, juin, juin 1901; MC/ET/IX/1633
  - Minutes. 1901, juillet - 1901, août, juillet 1901 - août 1901; MC/ET/IX/1634
  - Minutes. 1901, septembre - 1901, novembre, septembre 1901 - novembre 1901; MC/ET/IX/1635
  - Minutes. 1901, décembre, décembre 1901; MC/ET/IX/1636
  - Minutes. 1902, janvier, janvier 1902; MC/ET/IX/1637
  - Minutes. 1902, février, février 1902; MC/ET/IX/1638
  - Minutes. 1902, mars - 1902, avril, mars 1902 - avril 1902; MC/ET/IX/1639
  - Minutes. 1902, mai - 1902, juin, mai 1902 - juin 1902; MC/ET/IX/1640
  - Minutes. 1902, juillet - 1902, août, juillet 1902 - août 1902; MC/ET/IX/1641
  - Minutes. 1902, septembre - 1902, octobre, septembre 1902 - octobre 1902; MC/ET/IX/1642
  - Minutes. 1902, novembre, novembre 1902; MC/ET/IX/1643
  - Minutes. 1902, décembre, décembre 1902; MC/ET/IX/1644
  - Minutes. 1903, janvier - 1903, février, janvier 1903 - février 1903; MC/ET/IX/1645
  - Minutes. 1903, mars, mars 1903; MC/ET/IX/1646
  - Minutes. 1903, avril, avril 1903; MC/ET/IX/1647
  - Minutes. 1903, mai - 1903, juin, mai 1903 - juin 1903; MC/ET/IX/1648
  - Minutes. 1903, juillet, juillet 1903; MC/ET/IX/1649
  - Minutes. 1903, août - 1903, septembre, août 1903 - septembre 1903; MC/ET/IX/1650
  - Minutes. 1903, octobre - 1903, décembre, octobre 1903 - décembre 1903; MC/ET/IX/1651
  - Minutes. 1904, janvier, janvier 1904; MC/ET/IX/1652
  - Minutes. 1904, février, février 1904; MC/ET/IX/1653
  - Minutes. 1904, mars - 1904, avril, mars 1904 - avril 1904; MC/ET/IX/1654
  - Minutes. 1904, mai - 1904, juin, mai 1904 - juin 1904; MC/ET/IX/1655
  - Minutes. 1904, juillet - 1904, août, juillet 1904 - août 1904; MC/ET/IX/1656
  - Minutes. 1904, septembre - 1904, octobre, septembre 1904 - octobre 1904; MC/ET/IX/1657
  - Minutes. 1904, novembre - 1904, décembre, novembre 1904 - décembre 1904; MC/ET/IX/1658
  - Minutes. 1905, janvier, janvier 1905; MC/ET/IX/1659
  - Minutes. 1905, février, février 1905; MC/ET/IX/1660
  - Minutes. 1905, mars - 1905, avril, mars 1905 - avril 1905; MC/ET/IX/1661
  - Minutes. 1905, mai - 1905, juin, mai 1905 - juin 1905; MC/ET/IX/1662
  - Minutes. 1905, juillet - 1905, août, juillet 1905 - août 1905; MC/ET/IX/1663
  - Minutes. 1905, septembre - 1905, novembre, septembre 1905 - novembre 1905; MC/ET/IX/1664
  - Minutes. 1905, décembre, décembre 1905; MC/ET/IX/1665
  - Minutes. 1906, janvier - 1906, février, janvier 1906 - février 1906; MC/ET/IX/1666
  - Minutes. 1906, mars, mars 1906; MC/ET/IX/1667
  - Minutes. 1906, avril - 1906, mai, avril 1906 - mai 1906; MC/ET/IX/1668
  - Minutes. 1906, juin - 1906, juillet, juin 1906 - juillet 1906; MC/ET/IX/1669
  - Minutes. 1906, août - 1906, septembre, août 1906 - septembre 1906; MC/ET/IX/1670
  - Minutes. 1906, octobre - 1906, novembre, octobre 1906 - novembre 1906; MC/ET/IX/1671
  - Minutes. 1906, décembre, décembre 1906; MC/ET/IX/1672
  - Minutes. 1907, janvier, janvier 1907; MC/ET/IX/1673
  - Minutes. 1907, février - mars, février - mars 1907; MC/ET/IX/1674
  - Minutes. 1907, avril - mai, avril - mai 1907; MC/ET/IX/1675
  - Minutes. 1907, juin, juin 1907; MC/ET/IX/1676
  - Minutes. 1907, juillet - août, juillet - août 1907; MC/ET/IX/1677
  - Minutes. 1907, septembre - octobre, septembre - octobre 1907; MC/ET/IX/1678
  - Minutes. 1907, novembre - décembre, novembre - décembre 1907; MC/ET/IX/1679
  - Minutes. 1908, janvier - février, janvier - février 1908; MC/ET/IX/1680
  - Minutes. 1908, mars - avril, mars - avril 1908; MC/ET/IX/1681
  - Minutes. 1908, mai - juin, mai - juin 1908; MC/ET/IX/1682
  - Minutes. 1908, juillet - août, juillet - août 1908; MC/ET/IX/1683
    - Vente par Marie-Anna Hébert, propriétaire, veuve de Léon-Auguste-Charles Duvoir, avenue de l'Observatoire, n° 3, à Rose-Aimée-Wilhelmine Kind, épouse de Antoine-Octave Barré, commandant du génie en retraite, officier de la Légion d'honneur, avenue Henri Martin, n°10, de terrain à Paramé en Ille-et-Vilaine., 18 juillet 1908; MC/ET/IX/1683
      Plan
      Origine de l'information:
      Actes signalés par Thierry Boudignon, 2003-2012 (base de données migrée: voir contexte dans le Plan d’orientation général - Notaires de Paris, guides thématiques du Minutier).
      Date de révision: 2010
      Date de création de la notice: 2007
      acte de vente; Henri-Martin (avenue); Observatoire (avenue de l'); Saint-Malo (Ille-et-Vilaine); Barré, Antoine Octave; Duvoir, Léon Charles Auguste; Hébert, Marie Anna; Kind, Rose Aimée Wilhelmine
  - Minutes. 1908, septembre - octobre, septembre - octobre 1908; MC/ET/IX/1684
  - Minutes. 1908, novembre, novembre 1908; MC/ET/IX/1685
  - Minutes. 1908, décembre, décembre 1908; MC/ET/IX/1686
  - Minutes. 1909, janvier - février, janvier - février 1909; MC/ET/IX/1687
  - Minutes. 1909, mars, mars 1909; MC/ET/IX/1688
  - Minutes. 1909, avril, avril 1909; MC/ET/IX/1689
  - Minutes. 1909, mai, mai 1909; MC/ET/IX/1690
  - Minutes. 1909, juin, juin 1909; MC/ET/IX/1691
  - Minutes. 1909, juillet, juillet 1909; MC/ET/IX/1692
  - Minutes. 1909, août - septembre, août - septembre 1909; MC/ET/IX/1693
  - Minutes. 1909, octobre - novembre, octobre - novembre 1909; MC/ET/IX/1694
  - Minutes. 1909, décembre, décembre 1909; MC/ET/IX/1695
  - Minutes. 1910, janvier, janvier 1910; MC/ET/IX/1696
  - Minutes. 1910, février, février 1910; MC/ET/IX/1697
  - Minutes. 1910, mars, mars 1910; MC/ET/IX/1698
  - Minutes. 1910, avril, avril 1910; MC/ET/IX/1699
  - Minutes. 1910, mai, mai 1910; MC/ET/IX/1700
  - Minutes. 1910, juin, juin 1910; MC/ET/IX/1701
  - Minutes. 1910, juillet, juillet 1910; MC/ET/IX/1702
- Répertoire(s) de Albert Eugène LAVERNE, 2 avril 1895 - 19 juillet 1910; MC/RE/IX/26 - MC/RE/IX/27
  - Répertoire. 1895, 2 avril - 1903, 13 octobre, 2 avril 1895 - 13 octobre 1903; MC/RE/IX/26
    Répertoire des notaires Antoine Laverne (2 avril 1895-22 février 1900), Albert Laverne (22 février 1900-13 octobre 1903).
    Informations concernant le classement et la cotation:
    Le niveau inférieur de description, quand il existe, correspond aux mentions d'actes contenues dans le répertoire. Parmi celles-ci, certaines peuvent y être décrites, de manière plus ou moins détaillée. Pour consulter l'acte proprement dit, il convient de rechercher la cote au niveau des articles (registre ou liasse) des minutes du notaire (cote de type 'MC/ET').
  - Répertoire. 1903, 14 novembre - 1910, 19 juillet, 14 novembre 1903 - 19 juillet 1910; MC/RE/IX/27